【裁判字號】    90,易,1075
【裁判日期】    900419
【裁判案由】    傷害等
【裁判全文】
臺灣高雄地方法院刑事判決                          九十年度易字第一七五號
    公  訴  人  臺灣高雄地方法院檢察署檢察官
    被      告  甲○○
右列被告因傷害等案件，經檢察官提起公訴（九十年度偵緝字第二二七號），本院判
決如左：
    主  文
甲○○傷害人之身體，處有期徒刑拾月；又連續損壞他人養殖場之水管、電源開關及
抽水馬達橡膠帶，足以生損害於他人，處有期徒刑肆月。應執行有期徒刑壹年壹月。
    事  實
一、甲○○因懷疑其妻與丙○○有曖昧關係，乃基於毀損之概括故意，分別於民國八
    十九年十二月七日晚下九時四十四分許、同年月九日上午九時四十二分許，分持
    類似刀子、石頭及鐵管等物，毀損丙○○於高雄縣林園鄉○○段一四二０地號養
    殖九孔所用之水管、電源開關及抽水馬達橡膠帶及其住處之門扇上之玻璃，致使
    其所養殖之九孔大量死亡和門扇玻璃破損；另甲○○復基於傷害之故意，於同年
    月十七日上午十一時四十五分許，在高雄縣林園鄉○○村○○路林聖公廟前，又
    持鐮刀一把無端砍傷乙○○之左手臂，造成乙○○左手前臂深撕脫傷併橈側屈腕
    肌、旋前圓肌及肱橈肌斷裂之傷害。
二、案經丙○○、乙○○訴請台灣高雄地方法院檢察署檢察官偵查起訴。
    理  由
一、訊據被告甲○○矢口否認有為右揭毀損、傷害等犯行，辯稱：伊無在前開時地毀
    損丙○○之養殖場水管等物和殺傷其弟乙○○之手臂，此全是他們兄弟無端造謠
    ，故意誣陷伊的結果云云，惟查：被告持鐮刀傷害告訴人乙○○部分，業經乙○○指述綦詳，核與證人丙○○所述情節相符，並有診斷證明書一紙在卷足參，而
    被告於偵查中亦不諱言當日有至現場，惟辯稱：是乙○○拿石頭丟到伊頭，使伊
    當場昏迷。嗣又辯稱：乙○○拿石頭沒有丟中伊，但有拿鐵條打伊的頭，使伊受
    傷云云（詳九十年二月二十一日訊問筆錄），然被告未能提出任何遭傷害之證明
    ，其空言辯解，顯屬無稽。另告訴人丙○○所經營之養殖場及住處遭破壞一事，
    業經告訴人提出錄影帶二捲及照片十幀為證，經本院當庭勘驗卷附之錄影帶二捲
    結果，告訴人丙○○之養殖場於八十九年十二月七日晚間四十四分左右，及同年
    月九日上午九時四十二分許，確各有一名男子持石頭等物於告訴人丙○○之養殖
    場丟砸該處之水管，雖十二月七日當天之錄影時間為晚上，故無法辨識該名男子
    ，然九日之錄影帶內之男子，其身形則與被告極其相似，製有勘驗筆錄附卷可參
    ，加以告訴人養殖場及住處之水管等物屢次遭受破壞之手段、方式如出一轍，而
    被告一再堅稱告訴人丙○○與其妻有染，亦有合理之犯罪動機等情觀之，告訴人
    養殖場之水管、電源開關及抽水達橡膠及住處門扇玻璃遭受破壞，應係被告所為
    無訛，被告前揭辯解，無非卸責之詞，不可採信。本件事證明確，被告犯行洵堪
    認定。
二、核被告所為，係犯刑法第二百七十七條第一項之普通傷害罪及刑法第三百五十四
    條之毀損罪。其先後多次毀損犯行，時間緊接，所犯罪名相同，顯係基於概括犯
    意為之，為連續犯，應法加重其刑。又其所犯上開二罪間，犯意各別，罪名有異
    ，應予分論併罰。爰審酌被告因懷疑其妻與告訴人丙○○有染，屢次對丙○○營
    生之器具毀損，除造成丙○○財產之損失外，亦造成丙○○精神上之負擔，另其
    持刀殺傷告訴人乙○○，致乙○○受有右揭之傷害，依診斷書記載之傷勢看來，
    被告出手頗重，犯後又毫無悔意等一切情狀，分別量處如主文所示之刑，併定其
    應執行刑。
據上論斷，應依刑事訴訟法第二百九十九條第一項前段，刑法第五十六條、第三百五
十四條、第二百七十七條第一項、第五十一條第五款，罰金罰鍰提高標準條例第一條
前段，判決如主文。
中      華      民      國      九十      年      四      月    十九    日
                                  臺灣高雄地方法院刑事庭
                                      法  官    吳  宏  榮
右正本證明與原本無異。
如不服本判決，應於判決送達後十日內，向本院提出上訴狀。
                                      書記官    呂  怜  勳
中      華      民      國      九十      年      四      月    十九    日
附錄本案論罪科刑法條：
刑法第三百五十四條
毀棄、損壞前二條以外之他人之物或致令不堪用，足以生損害於公眾或他人者，處二
年以下有期徒刑、拘役或五百元以下罰金。
刑法第二百七十七條第一項
傷害人之身體或健康者，處三年以下有期徒刑，拘役或一千元以下罰金。


司法院資訊處製作；財團法人民間司法改革基金會備份。
